臺灣臺中地方法院刑事判決
111年度訴字第943號
公  訴  人  臺灣臺中地方檢察署檢察官
被      告  林鈺傑



指定辯護人  本院公設辯護人梁乃莉  
上列被告因違反毒品危害防制條例案件，經檢察官提起公訴（11
1年度偵字第12780號、第17040號），本院判決如下：
    主    文
林鈺傑犯如附表一編號1至10所示之罪，各處如附表一編號1至10
所示之刑及沒收。應執行有期徒刑柒年陸月，沒收部分併執行之
。
    犯罪事實
一、林鈺傑明知海洛因為毒品危害防制條例所列管之第一級毒品
    ，不得非法販賣，竟基於販賣第一級毒品以營利之犯意，以
    附表二編號2所示之門號0000000000號黑色IPHONE手機，與
    游春安、周子翔聯繫，於附表一編號1至9所示時間，以附表
    一編號1至9所示金額，販賣第一級毒品海洛因予游春安及周
    子翔。嗣於民國111年3月15日16時5分許，在臺中市○○區○○
    路0段000號前，因警方查獲游春安持有毒品，游春安遂配合
    警方實施誘捕偵查，而與林鈺傑聯繫，雙方約定在附表一編
    號10所示地點，以新臺幣（下同）3000元之金額交易第一級
    毒品海洛因，於雙方進行交易之際，為埋伏之員警當場查獲
    而未遂，並當場扣得附表二所示之物，始悉上情。
二、案經臺中市政府警察局刑事警察大隊移送臺灣臺中地方檢察
    署檢察官偵查起訴。
    理    由
壹、證據能力方面
一、按刑法上所謂陷害教唆，係指行為人原無犯罪之意思，純因
    具有司法警察權者之設計誘陷，以唆使其萌生犯意，待其形
    式上符合著手於犯罪行為之實行時，再予逮捕者而言。此種
    「陷害教唆」，因行為人原無犯罪之意思，具有司法警察權
    者復伺機逮捕，係以不正當手段入人於罪，尚難遽認被陷害
    教唆者成立犯罪。至刑事偵查技術上所謂之「釣魚」者，則
    指對於原已犯罪或具有犯罪故意之人，司法警察於獲悉後為
    取得證據，以設計引誘之方式，佯與之為對合行為，使其暴
    露犯罪事證，待其著手於犯罪行為之實行時，予以逮捕、偵
    辦者而言。後者因犯罪行為人主觀上原即有犯罪之意思，倘
    客觀上又已著手於犯罪行為之實行時，自得成立未遂犯，與
    「陷害教唆」情形迥然有別。「釣魚」因屬偵查犯罪技巧之
    範疇，並未違反憲法對於基本人權之保障，且於公共利益之
    維護有其必要性，故依「釣魚」方式所蒐集之證據資料，非
    無證據能力（最高法院101年度台上字第3253號、3029號判
    決意旨參照）。經查：本案證人游春安雖係因同意配合警方
    查緝，而與被告林鈺傑聯繫佯稱欲購買毒品，然細核證人游
    春安與被告之聯繫過程可知，於證人游春安與被告通話並傳
    送「樹王」之交易地點後，被告即致電予證人游春安聯繫，
    並傳送「到了」等文字通知游春安，有被告與證人游春安之
    LINE對話記錄擷圖在卷可稽（見偵12780號卷第77頁至第78
    頁），足見被告確係甫經證人游春安聯繫告知有意購買毒品
    之際，即允諾交易第一級毒品海洛因，顯見被告原即有販賣
    第一級毒品之意；復徵諸被告確曾於附表一編號1至3、5至1
    0所示時、地販賣第一級毒品海洛因予證人游春安，此為被
    告所坦認，亦經證人游春安於偵查中具結證述明確，均足徵
    依被告與證人游春安之聯繫交往關係，被告原本即有販賣第
    一級毒品之意思，是本案係證人配合員警偵辦過程，亦即對
    於原已具有犯罪故意之人，以設計引誘之方式，使其暴露犯
    罪事證，而加以偵辦，並非警方誘使原無犯意之被告萌生販
    毒之意。此「釣魚」辦案純屬偵查犯罪技巧之範疇，並未違
    反憲法對於基本人權之保障，且於公共利益之維護有其必要
    性，所蒐集之證據資料，非當然無證據能力。
二、按被告以外之人於審判外之言詞或書面陳述，除法律有規定
    者外，不得作為證據，刑事訴訟法第159條第1項雖定有明文
    。惟被告以外之人於審判外之陳述，雖不符同法第159條之1
    至第159條之4之規定，而經當事人於審判程序同意作為證據
    ，法院審酌該言詞陳述或書面陳述作成時之情況，認為適當
    者，亦得為證據，同法第159條之5第1項亦有明文。本判決
    所引用被告以外之人於審判外之陳述，雖屬傳聞證據，然檢
    察官、被告及其辯護人於本院準備程序及審理時均同意該等
    證據有證據能力（見本院卷第97頁至第101頁、第141頁至第
    142頁），本院審酌上開被告以外之人於審判外陳述作成時
    之情況，並無不能自由陳述之情形，亦未有違法、不當或其
    他瑕疵，且與待證事實具有關連性，以之作為證據應屬適當
    ，認均有證據能力。
三、其餘本判決所引之非供述證據，並無證據證明係公務員違背
    法定程序所取得，亦無顯有不可信之情況，且均經本院依刑
    事訴訟法第164條、第165條踐行調查證據程序，檢察官、被
    告及其辯護人對此部分之證據能力亦均不爭執（見本院卷第
    97頁至第101頁、第142頁至第146頁），應認均有證據能力
    。
貳、實體方面
一、認定犯罪事實所憑之證據及理由
（一）上揭犯罪事實，業據被告於警詢、偵查及本院審理時坦承
      不諱，核與證人游春安、周子翔於警詢及偵查中所為證述
      情節相符，並有111年2月16日、111年3月8日臺中市政府
      警察局刑事警察大隊偵查報告、111年3月16日員警職務報
      告書、林岳祥、游春安、周子翔之指認犯罪嫌疑人紀錄表
      、本院111年聲搜字第000369號搜索票、臺中市政府警察
      局刑事警察大隊搜索扣押筆錄、扣押物品目錄表、衛生福
      利部草屯療養院111年3月16日草療鑑字第1110300431號鑑
      驗書、111年3月22日草療鑑字第1110300456號鑑驗書、現
      場蒐證地圖各1份、111年2月14日、2月15日、2月16日、2
      月21日、2月22日、3月2日、3月4日、3月5日、3月15日蒐
      證照片及查獲物品照片、被告與「Steven Yu」之LINE對
      話紀錄擷圖共38張在卷可稽（見他卷第7頁至第12頁、第1
      9頁至第21頁、第75頁至第81頁；偵12780號卷、第51頁至
      第67頁、第77頁至第78頁、第113頁至第115頁、第141頁
      至第150頁、第159頁至第161頁、第165頁、第222頁至第2
      24頁、第249頁至第250頁、第269頁至第272頁），堪認被
      告認罪之任意性自白有相當證據可資補強，應可信採。
（二）按販賣毒品之所謂販賣行為，須行為人主觀上有營利意圖
      ，且客觀上有販入或賣出毒品行為，即足構成，至於實際
      上是否已經獲利，則非所問；必也始終無營利之意思，而
      以原價或低於原價有償讓與他人，方難謂為販賣行為，而
      僅得以轉讓罪論處（最高法院93年度台上字第1651號判決
      要旨參照）。又販賣毒品本無一定價格，各次買賣之價格
      ，當亦各有差異，隨供需雙方之資力、關係之深淺、需求
      之數量、貨源之充裕與否、販賣者對於資金之需求如何即
      殷切與否，以及政府查緝之態度，進而為各種不同之風險
      評估，而為機動性之調整，是其價格標準，自非一成不變
      ，且販賣者從各種「價差」或「量差」或係「純度」謀取
      利潤方式，或有差異，然其所圖利益之非法販賣行為目的
      ，則屬相同，並無二致。參以毒品危害防制條例所處罰之
      「販賣」毒品罪，所著重者為在主觀上有藉以牟利之惡性
      ，及對毒品之擴散具有較有償或無償轉讓行為更嚴重之危
      害性，被告「營利」之意圖係從客觀之社會環境、情況及
      證人、物證等資料，依據證據法則綜合研判認定；且毒品
      均量微價高，依一般社會通念以觀，販賣行為在通常情形
      下均係以牟利為其主要誘因及目的。經查，本案被告確有
      於附表一編號1至9所示之時間、地點，販賣第一級毒品海
      洛因予游春安、周子翔等人，並向其等收取1000元至3700
      元不等之現金作為對價，附表一編號10並約定3000元之價
      金作為交易對價，且被告自陳其自上手處取得海洛因後，
      於販賣前會先稀釋過，轉取自己施用毒品量差（見本院卷
      第42頁），足見被告確係為獲取利益而為本案犯行。再毒
      品危害防制條例第4條第1項之販賣第一級毒品，最輕本刑
      為無期徒刑以上之重罪，若非為賺取價差或量差，被告當
      無甘冒風險而為販毒行為之理，從而，被告對於販賣毒品
      並賺取差價之供述應屬可採，堪認被告確係基於營利之意
      圖，而為本案販賣第一級毒品之犯行，要無疑義。
（三）次按刑事偵查技術上所謂之「釣魚」或「誘捕偵查」，係
      指對於原已犯罪或具有犯罪故意之人，以設計引誘之方式
      ，迎合其要求，使其暴露犯罪事證，再加以逮捕或偵辦者
      而言。此種情形，因毒品買者為協助警察辦案佯稱購買，
      而將販賣者誘出以求人贓俱獲，因其無實際買受之真意，
      且在警察監視之下伺機逮捕，事實上亦不能真正完成買賣
      ，則該次行為，僅能論以販賣毒品未遂罪（最高法院100
      年度台上字第4498號判決、103年度台上字第869號判決參
      照）。就被告附表一編號10所示犯行，因證人游春安配合
      警方誘捕，而向被告佯稱欲購買含有第一級毒品海洛因，
      被告並攜帶附表二編號1所示之第一級毒品海洛因前往交
      易地點，是於被告接獲通知並攜帶附表二編號1所示之毒
      品前往指定交易地點交易之際，其主觀上即係有販賣第一
      級毒品之犯意，並於被告與游春安碰面欲交付游春安約定
      之毒品之際即遭警查獲，足見被告確已著手於犯罪行為之
      實行，惟因上開交易行為係在員警之掌控監督下，購買之
      游春安亦無實際買受之真意，事實上不能完成買賣，是就
      此部分應論以販賣未遂。
（四）綜上所述，本案事證明確，被告犯行均堪認定，應依法論
      科。
二、論罪科刑
（一）查海洛因為毒品危害防制條例第2條第2項第1款所管制之
      第一級毒品，依法不得非法持有、販賣。核被告附表一編
      號1至9所為，係犯毒品危害防制條例第4條第1項之販賣第
      一級毒品既遂罪；附表一編號10所為，則係犯毒品危害防
      制條例第4條第6項、第1項之販賣第一級毒品未遂罪。各
      罪間犯意各別、行為互殊，應予分論併罰。
（二）又被告對於上開販賣第一級毒品既、未遂之犯罪事實，於
      偵訊時、本院準備程序及審理中均自白犯罪，故就被告上
      開犯行，依毒品危害防制條例第17條第2項之規定，減輕
      其刑。又附表一編號10所示販賣第一級毒品未遂部分，審
      酌該次犯行事實上未發生賣出毒品之犯罪所生危害，爰依
      刑法第25條第2項之規定，按既遂犯之刑度減輕其刑。再
      按毒品危害防制條例第17條第1項規定，犯第4條至第8條
      、第10條或第11條之罪，供出毒品來源，因而查獲其他正
      犯或共犯者，減輕或免除其刑。被告於犯後協助偵查，主
      動供出上手為暱稱「小蘋果」之王怜琇，並因而查獲，有
      臺中市政府警察局刑事警察大隊111年6月23日中市警刑三
      字第1110024839號函存卷可查（見本院卷第119頁），合
      於毒品危害防制條例第17條第1項減刑規定之要件，應依
      該規定減輕其刑。是被告所為上開犯行，應依毒品危害防
      制條例第17條第1項規定減輕其刑。是被告就附表一編號1
      至9所示犯行合於毒品危害防制條例第17條第2項、第1項
      ；附表一編號10所示犯行，同時合於刑法第25條第2項、
      毒品危害防制條例第17條第2項、第1項等多種刑之加重減
      輕事由，分別應依刑法第70條、第71條規定，遞減輕之。
（三）又按量刑固屬法院自由裁量之職權，然仍應受比例、罪刑
      相當原則等法則之拘束，並非可恣意為之，致礙及公平正
      義之維護，必須兼顧一般預防之普遍適應性與具體個案特
      別預防之妥當性，始稱相當。而刑法第59條之酌量減輕其
      刑，必須犯罪有特殊之原因，在客觀上足以引起一般人之
      同情，認為即予宣告法定低度刑期仍嫌過重者，始有其適
      用，至於犯罪後之態度等情狀，僅可為法定刑內從輕科刑
      之標準，不得據為酌量減輕之理由（最高法院51年台上字
      第899號判例、70年度台上字第794號判決、77年度台上字
      第4382號判決意旨等可參）。經查，本院考量第一級毒品
      海洛因，對社會秩序及國民健康危害甚鉅，對政府嚴格查
      緝販賣毒品之行為，被告自無不知之理，竟仍為本案犯行
      ，所為嚴重影響社會治安；且毒品危害防制條例第4條第1
      項之法定刑為「死刑或無期徒刑」，又被告於偵審中自白
      並有供出上手，本院亦已依同條例第17條第2項、第1項等
      規定遞減其刑；就附表一編號10所示犯行，尚有未遂遞減
      其刑規定之適用，而被告係為牟取不法利益而為販賣，客
      觀上無足以引起一般同情，認即予宣告法定最低度刑期，
      猶嫌過重之情形，尚與刑法第59條規定要件不符。
（四）爰以行為人責任為基礎，審酌被告明知海洛因為列管之第
      一級毒品，具有成癮性，服用後會產生依賴性、耐藥性，
      且戒癮不易，嚴重影響他人之身心健康，竟無視國家杜絕
      毒品犯罪之禁令，販賣第一級毒品以牟利，致購買毒品者
      沈迷於毒癮而無法自拔，直接戕害國民身心健康，危害社
      會治安助長毒品氾濫，嚴重影響社會治安，所為實值非難
      ；惟念及被告犯後坦承犯行，並供出上手以協助追查之犯
      後態度；並考量被告所為販賣第一級毒品既、未遂之價金
      及交易數量、交易對象尚屬特定等情及其自陳高職畢業之
      智識程度、在家中工廠幫忙，不需扶養家人等一切情狀（
      見本院卷第148頁），分別量處如主文所示之刑並定應執
      行之刑。
三、沒收部分
（一）按查獲之第一、二級毒品及專供製造或施用第一、二級毒
      品之器具，不問屬於犯罪行為人與否，均沒收銷燬之；次
      按犯第4條至第9條、第12條、第13條或第14條第1項、第2
      項之罪者，其供犯罪所用之物，不問屬於犯罪行為人與否
      ，均沒收之，毒品危害防制條例第18條第1項、第19條第1
      項分別定有明文。又供犯罪所用、犯罪預備之物或犯罪所
      生之物，屬於犯罪行為人者，得沒收之；但有特別規定者
      ，前二項之沒收，於全部或一部不能沒收或不宜執行沒收
      時，追徵其價額，刑法第38條第2項、第4項亦有明文。按
      犯罪所得，屬於犯罪行為人者，沒收之，於全部或一部不
      能沒收或不宜執行沒收時，追徵其價額，刑法第38條之1
      第1項前段、第3項分別定有明文。另依毒品危害防制條例
      第19條之立法（修正）理由並說明：「一、為因應中華民
      國刑法修正，沒收為獨立之法律效果，爰修正原條文第一
      項，擴大沒收範圍，使犯第4條至第9條、第12條、第13條
      或第14條第1項、第2項之罪所用之物，不問是否屬於犯罪
      行為人所有，均應沒收之，以遏止相關犯罪之發生。二、
      刑法沒收章已無抵償之規定，而追徵為全部或一部不能沒
      收之執行方式，為避免司法實務對如何執行抵償之困擾，
      爰刪除原條文第一項後段全部或一部不能沒收之執行方式
      ，回歸刑法沒收章之規定。三、原條文第一項犯罪所得之
      沒收，與刑法沒收章相同，而無重複規範必要，爰刪除之
      …。」。從而，關於犯毒品危害防制條例第4條至第9條、
      第12條、第13條或第14條第1項、第2項之罪者，除「供犯
      罪所用之物（不問屬於犯罪行為人與否）」及「犯第4條
      之罪所使用之水、陸、空交通工具」，應各依修正後毒品
      危害防制條例第19條第1、2項規定沒收外，其餘部分於全
      部或一部不能沒收時之沒收規定，均應依修正後刑法第38
      條之規定處理。
（二）經查
　　1.扣案如附表二編號1所示之海洛因3包，經鑑驗均為第一級
      毒品海洛因，有上開衛生福利部草屯療養院111年3月16日
      草療鑑字第1110300431號鑑驗書可證（見偵12780號卷第2
      69頁至第270頁），係屬違禁物，且為被告附表一編號10
      販賣所用，業為被告所自陳（見本院卷101頁），應依毒
      品危害防制條例第18條第1項前段規定，於該次犯行項下
      諭知沒收銷燬之。又用以盛裝上開毒品之包裝袋，因與盛
      裝之毒品在物理上無法析離，自應全部視為毒品，均依毒
      品危害防制條例第18條第1項前段之規定，宣告沒收銷燬
      之。至於鑑驗用罄之毒品，既已滅失，爰不另行諭知沒收
      銷燬。
　  2.扣案如附表二編號2至4所示之門號0000000000號之IPHONE
      手機1支、磅秤3台、夾鏈袋1包，為被告本案各次犯行所
      用之物，業經被告坦承在卷（見本院卷第101頁），均應
      各依毒品危害防制條例第19條第1項規定，不問屬於被告
      與否，於各次犯行項下，分別諭知沒收。
　　3.又被告就附表一編號1至9所示販賣第一級毒品既遂罪，而
      分別取得1000元至3700元不等之價金，業經認定如前，則
      此部分價金自屬被告各次犯行之犯罪所得，爰依刑法第38
      條之1第1項前段之規定，於各罪項下諭知沒收，並依同法
      第3項規定，於全部或一部不能沒收或不宜執行沒收時，
      追徵其價額。
　　4.至附表二編號5至8所示之物，固為被告所有，然與本案犯
      行無涉，業據被告自陳在卷（見本院卷第101頁），且無
      證據證明為本案販賣所用，自無從於被告本案犯行項下諭
      知沒收。
　　5.本案就上開宣告之多數沒收，應依刑法第40條之2第1項規
      定，併執行之。
據上論斷，應依刑事訴訟法第299條第1項前段，毒品危害防制條
例第4條第1項、第6項、第17條第1項、第2項，第18條第1項、第
19條第1項，刑法第11條、第25條第2項、第51條第5款、第38條
之1第1項前段、第40條之2第1項，判決如主文。
本案經檢察官郭孟珈提起公訴，檢察官何建寬到庭執行職務。
中　　華　　民　　國　　111 　年　　8 　　月　　2　　日
                  刑事第十九庭審判長法  官  李婉玉
　　　　　　　　　                  法  官  林雷安
                                    法  官  吳逸儒
以上正本證明與原本無異。
如不服本判決應於收受送達後20日內向本院提出上訴書狀，並應
敘述具體理由；其未敘述上訴之理由者，應於上訴期間屆滿後20
日內向本院補提理由書（均須按他造當事人之人數附繕本）「切
勿逕送上級法院」。
                                    書記官  陳俞君
中　　華　　民　　國　　111 　年　　8 　　月　　2　　日
附表一
編號 犯罪事實 宣告刑及沒收 1 林鈺傑於111年2月14日8時46分許，在臺中市○○區○○路00號後方停車場，以3000元之價格，販賣甲基安非他命1包予游春安，並收取3000元現金。 林鈺傑販賣第一級毒品，處有期徒刑陸年貳月。扣案如附表二編號2至4所示之物沒收；未扣案之犯罪所得新臺幣參仟元沒收，於全部或一部不能沒收或不宜執行沒收時，追徵其價額。 2 林鈺傑於111年2月15日9時13分許，在臺中市○○區 ○○路00號後方停車場，以1000元之價格，販賣甲基安非他命1包予游春安，並收取1000元現金。 林鈺傑販賣第一級毒品，處有期徒刑陸年。扣案如附表二編號2至4所示之物沒收；未扣案之犯罪所得新臺幣壹仟元沒收，於全部或一部不能沒收或不宜執行沒收時，追徵其價額。 3 林鈺傑於111年2月16日16時21分許，在臺中市○○區○○路00號後方停車場，以3000元之價格，販賣甲基安非他命1包予游春安，並收取3000元現金。 林鈺傑販賣第一級毒品，處有期徒刑陸年貳月。扣案如附表二編號2至4所示之物沒收；未扣案之犯罪所得新臺幣參仟元沒收，於全部或一部不能沒收或不宜執行沒收時，追徵其價額。 4 林鈺傑於111年2月21日9時34分許，在臺中市○○區○○路00號後方停車場，以2000元之價格，販賣甲基安非他命1包予周子翔，並收取2000元現金。 林鈺傑販賣第一級毒品，處有期徒刑陸年壹月。扣案如附表二編號2至4所示之物沒收；未扣案之犯罪所得新臺幣貳仟元沒收，於全部或一部不能沒收或不宜執行沒收時，追徵其價額。 5 林鈺傑於111年2月22日10時16分許，在臺中市○○區○○路00號後方停車場，以3000元之價格，販賣甲基安非他命1包予游春安，並收取3000元現金。 林鈺傑販賣第一級毒品，處有期徒刑陸年貳月。扣案如附表二編號2至4所示之物沒收；未扣案之犯罪所得新臺幣參仟元沒收，於全部或一部不能沒收或不宜執行沒收時，追徵其價額。 6 林鈺傑於111年3月2日8時24分許，在臺中市○○區○○路00號後方停車場，以3000元之價格，販賣甲基安非他命1包予游春安，並收取3000元現金。 林鈺傑販賣第一級毒品，處有期徒刑陸年貳月。扣案如附表二編號2至4所示之物沒收；未扣案之犯罪所得新臺幣參仟元沒收，於全部或一部不能沒收或不宜執行沒收時，追徵其價額。 7 林鈺傑於111年3月4日10時55分許，在臺中市○○區○○路00號後方停車場，以3000元之價格，販賣甲基安非他命1包予周子翔、游春安，並收取3000元現金。 林鈺傑販賣第一級毒品，處有期徒刑陸年貳月。扣案如附表二編號2至4所示之物沒收；未扣案之犯罪所得新臺幣參仟元沒收，於全部或一部不能沒收或不宜執行沒收時，追徵其價額。 8 林鈺傑於111年3月5日13時59分許，在臺中市○○區○○路00號後方停車場，以3000元之價格，販賣甲基安非他命1包予游春安，並收取3000元現金。 林鈺傑販賣第一級毒品，處有期徒刑陸年貳月。扣案如附表二編號2至4所示之物沒收；未扣案之犯罪所得新臺幣參仟元沒收，於全部或一部不能沒收或不宜執行沒收時，追徵其價額。 9 林鈺傑於111年3月15日13時22分許，在臺中市○○區○○路000號，以3700元之價格，販賣甲基安非他命1包予游春安，並收取3700元現金。 林鈺傑販賣第一級毒品，處有期徒刑陸年參月。扣案如附表二編號2至4所示之物沒收；未扣案之犯罪所得新臺幣參仟柒佰元沒收，於全部或一部不能沒收或不宜執行沒收時，追徵其價額。 10 林鈺傑於111年3月15日19時5分許，在臺中市○○區○○路00號後方停車場，以3000元之價格，販賣甲基安非他命1包予游春安，然因游春安配合警方釣魚偵查，並於林鈺傑交付毒品之際，為埋伏之警方查獲，而未遂。 林鈺傑販賣第一級毒品，未遂，處有期徒刑參年。扣案如附表二編號1所示之物沒收銷燬之；扣案如附表二編號2至4所示之物沒收。 

附表二
編號 品項與數量 備註 1 第一級毒品海洛因3小包（驗餘淨重分別為0.0184公克、0.0334公克、3.5115公克） 被告附表一編號10販賣所用之物，於該罪項下宣告沒收銷燬。 2 門號0000000000號之黑色IPHONE手機1支 本案犯罪所用之物，於各罪項下宣告沒收。 3 磅秤3個  4 夾鏈袋1包  5 第二級毒品安非他命1包 （驗餘淨重0.2230公克） 與本案無關，無從於本案罪刑項下宣告沒收。 6 注射針筒1支  7 吸食器1組  8 現金7900元  

附錄論罪科刑法條
毒品危害防制條例第4條
製造、運輸、販賣第一級毒品者，處死刑或無期徒刑；處無期徒
刑者，得併科新臺幣3千萬元以下罰金。
製造、運輸、販賣第二級毒品者，處無期徒刑或10年以上有期徒
刑，得併科新臺幣1千5百萬元以下罰金。
製造、運輸、販賣第三級毒品者，處7年以上有期徒刑，得併科
新臺幣1千萬元以下罰金。
製造、運輸、販賣第四級毒品者，處5年以上12年以下有期徒刑
，得併科新臺幣5百萬元以下罰金。
製造、運輸、販賣專供製造或施用毒品之器具者，處1年以上7年
以下有期徒刑，得併科新臺幣1百50萬元以下罰金。
前五項之未遂犯罰之。